【裁判字號】    97,抗,281
【裁判日期】    970905
【裁判案由】    本票裁定
【裁判全文】
臺灣臺中地方法院民事裁定               97年度抗字第281號
抗  告  人  乙○○
相  對  人  甲○○
上列抗告人與相對人間因聲請本票裁定事件，抗告人對於民國97
年7月21日本院簡易庭所為之裁定（97年度司票字第5719號)提起
抗告，本院合議庭裁定如下：
    主  文
抗告駁回。
抗告程序費用新臺幣壹仟元由抗告人負擔。
    理  由
一、按執票人向本票發票人行使追索權時，得聲請法院裁定後強
    制執行。票據法第123條定有明文。又本票執票人，依票據
    法第123條規定，聲請法院裁定許可對發票人強制執行，係
    屬非訟事件，此項聲請之裁定，及抗告法院之裁定，僅依非
    訟事件程序，以審查強制執行許可與否，並無確定實體上法
    律關係存否之效力，如發票人就票據債務之存否有爭執時，
    應由發票人提起確認之訴，以資解決，最高法院著有56年台
    抗字第714號、57年台抗字第76號判例可資參照。
二、本件相對人主張：其執有抗告人所簽發如原裁定所示之本票
    1紙，並免除作成拒絕證書，詎屆期提示未獲付款，爰依票
    據法第123條規定聲請裁定許可強制執行等情，已據其提出
    本票1紙為證。原裁定予以准許，即無不合。
三、抗告意旨略以：抗告人任職於埔里酒廠，95年4月向相對人
    借款新台幣 (下同)20 萬元，由抗告人開出95年5月10日起
    ，全部2年24張，每張10,600元的支票，嗣後因抗告人理財
    不當，信用破產以致繳息不正常，於97年7月30日核對帳目
    尚有未兌現支票6張，另有1張支票已繳付5000元，本金利息
    共欠69,200元，且僅應由抗告人一人負擔。經查，抗告人上
    開關於其未兌現支票為6張，另有1張支票已繳付5000元，共
    欠69,200元，且應由抗告人一人負擔等之抗辯，核係實體法
    上之爭執，揆諸首開說明，應由抗告人另行提起訴訟，以資
    解決。本件非訟事件程序不得加以審究實體上之爭執，自應
    准予為強制執行之裁定。綜上所述，本件抗告為無理由，應
    予駁回。
四、對於非訟事件，依法應由關係人負擔費用者，法院裁定命關
    係人負擔時，應一併確定其數額，非訟事件法第24條第1項
    定有明文。爰依法確定本件抗告程序費用額如主文第2項所
    示。
五、據上論結，本件抗告為無理由，依非訟事件法第46條、第21
    條第2項、第24條第1項、民事訴訟法第495條之1第1項、第4
    49條第1項、第78條，裁定如主文。
中    華    民    國    97    年    9     月    5     日
                  民事庭第二庭  審判長法  官  許秀芬
                                      法  官  王邁揚
                                      法  官  涂秀玲
以上正本係照原本作成。
不得再抗告。
中    華    民    國    97    年    9     月    5     日
                                      書記官


司法院資訊處製作；財團法人民間司法改革基金會備份。
